【裁判字號】    97,簡上,640
【裁判日期】    970930
【裁判案由】    傷害
【裁判全文】
臺灣高雄地方法院刑事判決             97年度簡上字第640號
上  訴  人
即  被  告  乙○○
上列被告因傷害案件，不服本院中華民國97年6 月3 日96年度簡
字第7948號簡易判決（聲請簡易判決處刑案號：96年度偵字第30
557 號），提起上訴，本院管轄之第二審合議庭判決如下：
    主  文
上訴駁回。
乙○○緩刑貳年。
    事  實
一、乙○○與甲○○前有債務糾紛，乙○○於民國96年9 月20日
    上午9 時30分許，見甲○○在高雄縣岡山鎮○○路關帝廟前
    ，便上前催討債務，進而與甲○○發生爭執，乙○○竟基於
    傷害之故意，隨地拾起木棍毆打甲○○，致甲○○受有右手
    腕紅腫皮下瘀血、左膝膕窩紅腫皮下瘀血等傷害。
二、案經甲○○訴由高雄縣政府警察局岡山分局報告台灣高雄地
    方法院檢察署檢察官偵查起訴。
    理  由
壹、證據能力部分
    按被告以外之人於審判外之陳述，雖不符刑事訴訟法第159
    條之1 至第159 條之4 之規定，而經當事人於審判程序同意
    作為證據，法院審酌該言詞陳述或書面陳述作成時之情況，
    認為適當者，亦得為證據，刑事訴訟法第159 條之5 第1 項
    定有明文。本件對於檢察官所提出之證據，被告於本院審判
    程序時，就有關被告以外之人於審判外之言詞或書面陳述，
    均明示同意有證據能力，本院審酌各該傳聞證據並非違法取
    得，與待證事項具關聯性，證明力亦非明顯過低等情，認以
    之作為證據係屬適當，具有證據能力。
貳、實體部分
一、訊據被告乙○○承認於96年9 月20日上午9 時30分許，確實
    在高雄縣岡山鎮○○路關帝廟前，而甲○○當時也在場，惟
    否認有何傷害犯行，辯稱：其並未持木棍打甲○○等語。經
    查：
（一）上開犯罪事實，業據證人即告訴人甲○○於警詢、偵查及
      本院審理時證稱：96年9 月20日上午9 時30分許，其在高
      雄縣岡山鎮○○路關帝廟前修理鴿籠，被告看到其就拿木
      棍打其背部、腳及手等語明確（偵卷第5 頁至第6 頁、第
      14頁第1 行至第4 行；本院卷二第56頁第3 行至第58頁第
      5 行），且經證人即到場警員林順福於本院審理時證稱：
      96年9 月20日上午經值班同仁以無線電通知高雄縣岡山鎮
      ○○路關帝廟前有糾紛，其接獲通報後即前往現場，抵達
      現場時，被告、告訴人及里長均在場，其曾察看告訴人之
      傷勢，告訴人右手、腳有點紅腫，傷勢看起來應該是木頭
      之類打的，當時被告及告訴人之精神狀況都好，被告當時
      有承認以木棍打告訴人等語綦詳（本院卷二第37頁第3 行
      至第39頁第9 行）。而告訴人確實受有右手腕紅腫皮下瘀
      血、左膝膕窩紅腫皮下瘀血等傷害，有萬民醫院96年9 月
      20 日 診斷證明書附卷可稽（偵卷第7 頁）。是此部分事
      實，應堪認定。
（二）被告雖以上開情詞置辯，惟查：被告於警詢中業已坦承曾
      以木棍毆打告訴人之犯行，並供稱：96年9 月20日上午9
      時30分許，因告訴人一直不出面解決債務問題，其在高雄
      縣岡山鎮○○路關帝廟前，以其在華崗路旁所撿拾之木棍
      ，毆打告訴人之腿部、臀部，至於木棍不知被何人丟掉，
      已找不到等語（偵卷內警詢筆錄第4 頁）。且被告於本院
      準備程序時亦陳稱：當日其遇見告訴人，當時告訴人正在
      做鐵工，手上有拿東西，其為了防衛，便隨地撿拾木棍等
      語（本院卷二第20頁倒數第4 行至倒數第5 行第1 行、第
      21 頁 倒數第4 行至倒數第3 行）；可知被告當日應有手
      持木棍毆打告訴人之情，若被告當日未曾毆打告訴人，自
      會自始否認，豈會於警詢時即承認上開犯行；再者，依證
      人林順福上開證述，告訴人當時右手、腳有點紅腫，與前
      揭萬民醫院診斷證明書記載告訴人受傷之部位相符。是告
      訴人所受上開傷勢，應係遭被告以木棍毆打所造成。
（三）從而，被告上開所辯，顯係卸責之詞，不足採信。是本件
      事證明確，被告傷害犯行，洵堪認定，應依法論科。
二、核被告所為，係犯刑法第277 條第1 項之傷害罪。原審認被
    告犯罪事證明確，援引刑法第277 條第1 項、第41條第1 項
    前段，刑法施行法第1 條之1 等規定，並審酌被告僅因債務
    爭執即毆打告訴人成傷，惟被告無其他犯罪前科，素行尚佳
    等一切情狀，量處拘役40日，並諭知易科罰金之折算標準。
    是依卷證所示，原審已依刑事訴訟法第452 條第2 項詳細記
    載認定之犯罪事實、證據及應適用之法條，其認事用法並無
    不當，所宣告之刑度亦屬妥適，被告上訴為無理由，應予駁
    回。未扣案之木棍，係被告隨地撿拾，非被告所有，爰不予
    宣告沒收，附此敘明。
三、末按本院審酌被告未曾受有期徒刑以上刑之宣告，素行良好
    ，有台灣高等法院被告前案紀錄表1 份在卷可稽，其僅因一
    時失慮，偶罹刑典，且本件傷害事件之衝突，係肇因於告訴
    人與被告間之債務糾紛，信被告經此刑之宣告後，應知警惕
    而無再犯之虞，本院爰認其所受刑之宣告以暫不執行為適當
    ，併予宣告緩刑2 年，以啟自新。
據上論斷，應依刑事訴訟法第455 條之1 第1 項、第3 項、第
368條，刑法第74條第1 項第1 款，判決如主文。
本案經檢察官丙○○到庭執行職務。
中    華    民    國    97    年    9     月    30    日
                  刑事第十五庭  審判長法  官  鄭詠仁
                                      法  官  謝枚霏
                                      法  官  王碧瑩
以上正本證明與原本無異。
不得上訴。
中    華    民    國    97    年    9     月    30    日
                                      書記官  吳智媚
附錄本案論罪科刑法條全文：
中華民國刑法第277條
傷害人之身體或健康者，處 3 年以下有期徒刑、拘役或 1 千
元以下罰金。
犯前項之罪因而致人於死者，處無期徒刑或7 年以上有期徒刑。


司法院資訊處製作；財團法人民間司法改革基金會備份。
